臺灣高等法院臺中分院刑事判決　　　　　　　　　　九十四年度上易字第五二四號
　　上　訴　人
　　即　被　告　丙○○
右上訴人因竊盜案件，不服臺灣彰化地方法院九十四年度易字第八七號中華民國九十
四年三月十日第一審判決（起訴案號：臺灣彰化地方法院檢察署九十四年度偵字第一
七０號；併辦案號：九十四年度偵字第九七八號），提起上訴及上訴後移
灣南投地方法院檢察署九十四年度偵字第一五七六號），本院判決如左：
      主  文
原判決撤銷。
本件免訴。
    理  由
一、檢察官起訴意旨略以：丙○○意圖為自己不法之所有，於民國九十三年十二月二
    十五日下午五時許，前往彰化縣福興鄉○○村○○路○段二三二號無人居住之田
    寮內（所涉侵入他人建築物罪嫌部分未據告訴），竊取乙○○所有瓦斯爐一台、
    電線一捆及白鐵一批，得手後將上開所竊得之物搬運至其所駕駛車牌號碼ＱＪ－
    ○一八七號自用小貨車上待載運離去時，適為乙○○即時發覺，經報警後當場查
    獲，因認丙○○犯有刑法第三百二十條第一項之普通竊盜罪嫌。
二、按案件曾經判決確定者，應為免訴之判決，此項原則關於實質上一罪或裁判上一
    罪，均有其適用。連續犯係裁判上一罪，其一部分犯罪事實曾經判決確定者，其
    效力當然及於全部，故檢察官復將其他部分重行起訴，亦應諭知免訴之判決，最
    高法院著有四十九年臺非字第二○號判例足資參照。又按犯罪事實具有連續性或
    繼續性者，在實體上為一罪，在訴訟法上為同一客體，具有不可分割性，故檢察
    官雖就其犯罪事實之一部起訴，依刑事訴訟法第二百六十七條之規定，其效力及
    於全部，但其效力及於全部之何一時點，自應予界定，最高法院三十二年上字第
    二五七八號判例意旨及八十二年度第四次刑事庭會議，均係就經言詞辯論之有罪
    判決，其確定判決既判力之時點，係以最後審理事實法院宣示判決時為準，因最
    後審理事實法院宣示判決後始行發生之事實，非該法院所得審判，即為該案判決
    之既判力所不能及。而簡易判決因其不經言詞辯論，故並不經宣示判決程序（刑
    事訴訟法第四百五十五條），不經宣示之裁判必經合法送達始生效力，故通說應
    以最初送達之日期為既判力之時點，先予敘明。
三、前揭事實業據上訴人即被告丙○○（下稱被告）於警詢、偵查及原審審理時坦承
    不諱，核與被害人乙○○指述之情節相符，並有贓物認領保管收據一紙及現場照
    片附卷可稽，足徵被告自白與事實相符，是被告竊盜犯行固堪認定。惟查：
  (一)本件被告前曾於九十三年十二月四日十時五十分許，駕駛與本件相同之車牌號碼
    ＱＪ－○一八七號自用小貨車，途經南投縣水里鄉投一三一線二六公里處六林班
    之工寮時，見該工寮內及工寮四周分別置放有瓦斯爐具等物品，且工寮的門並未
    上鎖，竟趁四下無人之際，侵入該工寮內及在工寮四周，徒手竊取施顯澤所有之
    瓦斯爐具一台、不鏽鋼鍋子一個、電風扇一台及鐵欄杆、電線、水管一批等物，
    並將該等物品搬運至其所駕駛之上開車輛上，得手後正準備要逃離現場之際，適
    為巡邏員警發現予以攔檢查獲等情，而由臺灣南投地方法院檢察署檢察官於九十
    四年三月八日以九十三年度偵字第四一一七號案聲請簡易判決處刑後，經臺灣南
    投地方法院於九十四年三月三十一日以九十四年度投刑簡字第一七三號刑事簡易
    判決，論處被告竊盜罪刑（處有期徒刑四月，如易科罰金以三百元折算一日），
    案經確定移送執行，此有臺灣南投地方法院檢察署九十三年度偵字第四一一七號
    聲請簡易判決處刑書、臺灣南投地方法院九十四年度投刑簡字第一七三號刑事簡
    易判決及臺灣高等法院被告前案紀錄表、前案案件異動查證作業表在卷可按。
  (二)被告上開經判決確定之竊盜犯行，與本件檢察官起訴之被告於九十三年十二月二
    十五日下午五時許，前往彰化縣福興鄉○○村○○路○段二三二號無人居住之田
    寮內，竊取乙○○所有瓦斯爐一台、電線一捆及白鐵一批，得手後將上開所竊得
    之物搬運至其所駕駛車牌號碼ＱＪ－○一八七號自用小貨車上待載運離去時，為
    乙○○發覺報警查獲之犯行部分，因前後時間緊接，又均係駕駛車牌號碼ＱＪ－
    ○一八七號自用小貨車四處找尋無人看管之田寮、工寮等處所再徒手竊取前開物
    品，犯案手段完全相同，顯係基於概括之犯意，連續數行為而觸犯構成要件相同
    之罪名，依刑法第五十六條之規定為連續犯，應論以一罪而具裁判上一罪之關係
    ，自屬同一案件。雖上開經判決確定之竊盜犯行起訴在本件之後，惟既經判決確
    定，因本案即被告被訴竊盜之犯罪時間為九十三年十二月二十五日，顯在事實審
    法院將上開已確定案件判決送達被告生效以前，揆諸前揭說明，應為該案確定判
    決之既判力所及，本件自應為免訴之諭知。原審未及察覺，而對被告為實體之判
    決，容有未洽，被告提起上訴，雖未指摘及此，但原判決既有可議，自應由本院
    予以撤銷改判，並諭知本件免訴之判決。
四、本案起訴部分既經為免訴之判決，則檢察官於原審（臺灣彰化地方法院檢察署九
    十四年度偵字第九七八號）及被告上訴後移送併辦部分（臺灣南投地方法院檢察
    署九十四年度偵字第一五七六號），本院即無從併予為實體上之審理，應退回原
    移送機關另為適法之處理，併此敘明。
據上論斷，應依刑事訴訟法第三百六十九條第一項前段、第三百六十四條、第三百零
二條第一款，判決如主文。
本案經檢察官甲○○到庭執行職務。
中      華      民      國      九十四      年    六    月      七      日
                                   臺灣高等法院臺中分院刑事第九庭
                                         審判長法  官　陳  筱  珮
                                               法　官　趙  春  碧
                                               法　官　張　國　忠
右正本證明與原本無異。
不得上訴。
                                               書記官  林  玉  惠
中     華     民     國     九十四     年      六      月      八       日
                                                              　　　　　Ｆ
